【裁判字號】    97,交抗,1489
【裁判日期】    970930
【裁判案由】    違反道路交通管理處罰條例
【裁判全文】
臺灣高等法院交通事件裁定            97年度交抗字第1489號
抗  告  人
即受處分人  甲○○
上列抗告人因違反道路交通管理處罰條例案件，不服臺灣臺北地
方法院，中華民國97年9月4日所為裁定（97年度交聲字第1283號
），提起抗告，本院裁定如下：
    主  文
抗告駁回。
    理  由
一、本件抗告人即受處分人甲○○，於民國（下同）97年3月23
    日下午2時34分左右，騎乘車號MDX-097號重型機車，行沿臺
    北市○○路（由南往北）行駛至健康路時，未依機慢車兩段
    式左轉之規定，遽行左轉，時值警員林博璋發見，隨即上前
    攔停，抗告人明知其違規左轉，仍於執勤警員以手勢攔停時
    拒絕停車而逃逸，乃予以舉發攔停不停駛離，並裁罰新台幣
    （下同）3000元，並依第63條規定記違規點數一點，抗告人
    聲明異議，經原審駁回其異議等事實及理由已於原審裁定詳
    為審認及說明（見附件─原審裁定書）。
二、抗告人對於上揭未依機車二段式左轉之違規坦承不諱，惟始
    終否認有攔停不停駛離之行為，查依抗告人於原審異議聲明
    狀上表明：「異議人…行駛至健康路時，因未依機慢車二段
    式左轉，…當時松山分局警員林博璋突然自騎樓衝出，導致
    行為人煞車不及，滑行至寶清街口…」等語，參以證人饒成
    容於原審證述：「…當時受處分人騎機車違規左轉，我是坐
    在後座，警察突然衝出來，我們回頭看的時候警察不見了，
    但後來騎到路口（應指寶清路口）時，警察就追上來…」，
    「（問：你最先看到該警察時，該警察有無做動作？）除了
    突然衝出來外，我有看到警察手伸出來…」等語。足認抗告
    人明知渠違規左轉，經警察攔停而未為停駛之事實，抗告人
    所辯渠不知警察要伊停下，或稱警察未有任何手勢示停云云
    ，均非事實，且其異議狀所辯，來不及煞停，以致滑行至寶
    清街口云云，亦足認渠已知警察示意其停車，僅因一時來不
    及煞車而已，惟健康路口至寶清路口尚有一段距離，證人即
    警員於原審供證，受處分人不停車，伊即駕其機車追逮違規
    騎士，則顯見抗告人於該路口違規左轉，發見警察攔停，拒
    絕停車而駛離，抗告人所辯來不及煞停，滑行至寶清街口云
    云亦非真實，原審駁回其異議並無不合，抗告意旨仍以不知
    警察追趕，並無犯意，亦無犯行云云置辯而指摘原裁定不當
    ，自無理由，應予駁回。
三、據上論斷，應依道路交通案件處理辦法第26條，刑事訴訟法
    第412條，裁定如主文。
中    華    民    國    97    年    9     月    30    日
                  刑事第八庭審判長法  官  鄭文肅
                                  法  官  楊貴志
                                  法  官  蔡光治
以上正本證明與原本無異。
不得再抗告。
                                  書記官  陳韋杉
中    華    民    國    97    年    10    月    2     日


司法院資訊處製作；財團法人民間司法改革基金會備份。
